【裁判字號】    94,訴,427
【裁判日期】    950321
【裁判案由】    毒品危害防制條例
【裁判全文】
臺灣士林地方法院刑事判決               94年度訴字第427號
公  訴  人  臺灣士林地方法院檢察署檢察官
被      告  甲○○
                    另案於臺灣臺北監獄執行中
上列被告因毒品危害防制條例案件，經檢察官聲請簡易判決處刑
（94年度偵緝字第123 號），本院認不宜以簡易判決處刑（94年
度簡字第213 號），改依通常程序審理，被告為有罪之陳述，經
本院合議庭裁定由受命法官獨任進行簡式審判程序，並判決如下
：
    主  文
甲○○連續轉讓第二級毒品，累犯，處有期徒刑捌月。扣案之第
二級毒品安非他命貳包（驗餘總淨重零點肆捌公克）均沒收銷燬
之。
    事  實
一、甲○○前因偽造文書案件，經臺灣臺北地方法院臺北簡易庭
    以89年度北簡字第1141號判處有期徒刑3 月確定，並於民國
    90 年4月18日服刑期滿執行完畢。又因違反毒品危害防制條
    例案件，經本院內湖簡易庭以90年度湖簡字第489 號判處有
    期徒刑4 月確定，並於91年12月6 日易科罰金執行完畢。詎
    猶不知悔改，基於轉讓第2 級毒品之概括犯意，自92年11月
    間起至93年3 月2 日止，向姓名年籍不詳綽號「阿翔」之成
    年男子購得第2 級毒品安非他命後，在臺北市○○○路○ 段
    743 巷15號1 樓黃敬翔所經營之汽車美容店中，連續將其所
    購得之第2 級毒品安非他命，數次免費轉讓予已成年之黃敬
    翔施用。嗣於93年3 月2 日晚上8 時許，經警持搜索票，前
    往其位於臺北市○○區○○路149 巷20號5 樓住處執行搜索
    ，並在臺北市○○區○○街181 巷14弄7 號前其所駕駛之
    4262-DG 號自用小客車內，查獲第2 級毒品安非他命2 小包
    （驗餘總淨重0. 48 公克），始悉上情（甲○○涉犯施用毒
    品部分，業經本院以93年度易字第748 號判決確定）。
二、案經臺北市政府警察局南港分局報告臺灣士林地方法院檢察
    署檢察官聲請簡易判決處刑。
    理  由
一、上揭犯罪事實，業據被告甲○○於偵訊及本院訊問時均坦承
    不諱（見94年度偵緝字第123 號卷第42-43 頁、本院95年1
    月14日訊問筆錄、95年3 月6 日準備程序筆錄及同日審判筆
    錄），核與證人黃敬翔於偵訊時證稱曾於93年1 月2 日下午
    2 時及同年1 月15日下午5 時許，2 次自甲○○處各取得安
    非他命1 小包之證述大致相符（見93年度偵字第6708號卷第
    58頁），而黃敬翔於93年2 月中旬因施用第2 級毒品安非他
    命，經臺灣臺北地方法院以93年度簡字第1607號判處有期徒
    刑4 月確定，亦有臺灣臺北地方法院檢察署93年度毒偵字第
    615 號聲請簡易判決處刑書、臺灣臺北地方法院93年度簡字
    第1607號判決附卷可稽（見本院卷第144-147 頁），復有安
    非他命2 小包扣案可資佐證，又扣案安非他命經送鑑驗結果
    ，均檢出第2 級毒品甲基安非他命成分，有臺北市政府警察
    局93年7 月8 日北市鑑毒字第184 號鑑驗通知書在卷可憑（
    見93年度偵字第6708號卷第62頁），足徵被告之自白與事實
    相符。雖證人黃敬翔於警詢及偵訊時證稱：伊於93年1 月2
    日下午2 時及同年1 月15日下午5 時許係向甲○○購買安非
    他命，每次購買新台幣（下同）1,000 元云云，被告於偵訊
    及本院訊問時堅決否認有販賣安非他命予黃敬翔，經查：證
    人黃敬翔於偵訊中證稱被告販賣毒品予伊時，並無其他人在
    場，且因伊告發甲○○賣毒品給伊，甲○○才打伊（見93年
    度偵字第6708號卷第58頁），惟證人黃敬翔係93年2 月16日
    遭被告毆打成傷，有臺北市忠孝醫院93年2 月17日驗傷診斷
    書在卷可參（見93年度偵字第6708號卷第8 頁），此點被告
    亦不否認，證人黃敬翔嗣於93年3 月1 日方以秘密證人A1身
    分向警方檢舉被告甲○○販賣毒品予伊，亦有警詢筆錄附卷
    可稽（見93年度偵字第6708號卷第18-22 頁），足認證人黃
    敬翔所稱之因檢舉被告販毒，而遭被告傷害之證言，與事實
    不符，亦不能排除證人黃敬翔因遭被告毆打，而懷恨在心，
    誣指被告販毒之可能性，是證人黃敬翔於警詢及偵查中有關
    被告販賣毒品之證述，因有上述瑕疵，且無其他積極證據可
    佐，本院認此部分之證言，不足採信，附此說明。綜上所述
    ，本件事證明確，被告犯行堪予認定，應依法論科。
二、核被告甲○○所為，係犯毒品危害防制條例第8 條第2 項之
    轉讓第2 級毒品罪。其轉讓前持有之第2 級毒品安非他命，
    為轉讓安非他命之犯行所吸收，不另論罪。被告先後多次犯
    行，時間緊接，方法相同，觸犯構成要件相同之罪，顯係基
    於概括犯意為之，依刑法第56條連續犯之規定應以1 罪論，
    並加重其刑。又被告有事實欄所示之前科，此有臺灣高等法
    院被告前案記錄表附卷可稽，其於有期徒刑執行完畢後5 年
    內，再犯本件有期徒刑以上之罪，為累犯，應依刑法第47條
    規定遞加重其刑。爰審酌被告甲○○因與黃敬翔有私誼而轉
    讓少量毒品供其施用、未收受任何代價、犯後坦承犯行，態
    度尚稱良好及其品行、智識程度、犯罪手段、所生危害等一
    切情狀，量處如主文所示之刑，以資懲儆。至於扣案之安非
    他命2 小包（總淨重0. 50 克，各取0.01公克化驗，驗餘總
    淨重0.48公克），係查獲之第2 級毒品，不問屬於被告與否
    ，應依毒品危害防制條例第18條第1 項前段之規定宣告沒收
    銷燬之。
據上論斷，應依刑事訴訟法第452 條、第273 條之1 第1 項、第
299 條第1 項前段、毒品危害防制條例第8 條第2 項、第18條第
1 項前段、刑法第11條、第56條、第47條，判決如主文。
本案經檢察官曾勁元到庭執行職務。
中    華    民    國    95    年    3     月    21    日
                  刑事第四庭法  官  高雅敏
以上正本證明與原本無異。
如不服本判決，應於判決送達後10日內，向本院提出上訴狀。
                            書記官  丁梅芬
中    華    民    國    95    年    3     月    21    日
附錄本案論罪科刑法條全文：
毒品危害防制條例第8 條第2 項
轉讓第二級毒品者，處6 月以上5 年以下有期徒刑，得併科新臺
幣70萬元以下罰金。


司法院資訊處製作；財團法人民間司法改革基金會備份。
